最　高　行　政　法　院　裁　定　　　　　　　　　九十一年度裁字第一三二二號
　　上　訴　人　乙○○
　　被 上訴 人　經濟部智慧財產局
　　代　表　人　甲○○
右當事人間因服務標章事件，上訴人不服中華民國九十年八月二十九日臺北高等行政
法院八十九年度訴字第三三○九號判決，提起上訴。本院裁定如左︰
　　主  文
上訴駁回。
上訴審訴訟費用由上訴人負擔。
　　理  由
按對於高等行政法院判決上訴，非以其違背法令為理由，不得為之，行政訴訟法第二
百四十二條定有明文。是當事人依行政訴訟法第二百四十三條第一項規定，以高等行
政法院判決有不適用法規或適用法規不當為上訴最高行政法院之理由時，其上訴狀或
理由書應有具體之指摘，並揭示該法規之條項或其內容。若係成文法以外之法則，應
揭示該法則之意旨。倘為司法院解釋、或本院之判例，則應揭示該判解之字號或其內
容。上訴狀或理由書如未依此項方法表明者，即難認為已對高等行政法院判決之違背
法令有具體之指摘，其上訴自難認為合法。本件上訴人對於臺北高等行政法院八十九
年度訴字第三三○九號判決提起上訴。雖以：本案系爭註冊第八二二六四號（詮真
CHUAN　JAN及圖）服務標章（下稱系爭服務標章），與據以評定註冊第八一○二五號
（全真）服務標章（下稱據以評定服務標章）的中文部分不僅外觀近似，並且讀音完
全相同，應屬近似標章。系爭服務標章申請註冊日期既較據以評定服務標章申請註冊
日期為晚，本案應有商標法第三十六條前段之適用；據以評定服務標章自有拘束系爭
服務標章申請註冊之效力。原審判決將被上訴人民國八十八年十月六日（八八）智商
七六○字第二二○四四七號服務標章評定書所載該案被評定之註冊第八一○二五號「
全真」服務標章誤認為「其重為處分即持二服務標章不近似之立場，評決申請不成立
之處分確定在案。」而為不利上訴人之判決，原審判決顯然牴觸最高行政法院三十年
判字第四十二號暨二十八年判字第三十三號判例，除有行政訴訟法第二百四十三條第
一項判決適用法規不當外，另有同法第二百四十三條第二項第六款規定判決不備理由
之違背法令云云，提起上訴，請求廢棄原審判決並撤銷原處分及訴願決定。經查，原
審判決理由並未論及被上訴人八十八年十月六日（八八）智商七六○字第二二○四四
七號評定書，上訴人提起上訴後主張此部分新事實，本院無從審究，合先明。而上
訴人上開指摘事項，僅係指摘原審判決認定本案系爭服務標章與據以評定服務標章之
中文讀音固屬相同，惟系爭服務標章之中、外文及圖形部分之構圖意匠均具關連性，
此一標章外觀對於標章整體印象有決定性，即屬主要部分，而據以評定服務標章係單
純中文組合，二者外觀相較之下，予人之寓目印象截然不同，繁簡有別，況其中文部
分一為「詮真」，一為「全真」，亦非全然無法區辨，於異時異地隔離觀察，難謂有
致相關消費者產生混同誤認之虞，應非屬近似之服務標章，系爭服務標章之申請註冊
，自無註冊時商標法第七十七條準用第三十六條前段之適用。又上訴人所舉本院二十
八年判字第三十三號判例及各件讀音混同者構成近似商標之案件，經核本件系爭服務
標章之外觀予人之印象深刻，並非以讀音為其識別性之主要部分，原審判決認無上開
判例之適用，本院三十年判字第四十二號判例意旨，亦與上開判例意旨相同，均屬事
實認定範疇，是上訴人指摘事項，均屬原審判決事實之認定與證據之取捨；惟就原審
判決以上訴人起訴為無理由，駁回上訴人之起訴，究有何違背法令，未能為具體說明
。從而，本件上訴人指摘原審判決不適用法規，或適用法規不當，核無足採，揆諸首
揭說明，其上訴難謂合法，應予駁回。
據上論結，本件上訴為不合法，爰依行政訴訟法第二百四十九條第一項前段、第一百
零四條、民事訴訟法第九十五條、第七十八條，裁定如主文。
中　　華　　民　　國　　九十一　　　年　　　十一　　　月　　二十一　　　日
                    最 高 行 政 法 院  第 四 庭
                                審 判 長 法  官　　　廖　政　雄
                                         法  官　　　趙　永　康
                                         法  官　　　林　清　祥
                                         法  官　　　鍾　耀　光
                                         法  官      姜  仁  脩
右  正  本  證  明  與  原  本  無  異
　　　　　　　　　　　　　　　　　　　　 法院書記官　莊　俊　亨
中　　華　　民　　國　　九十一　　　年　　　十一　　　月　　二十一　　　日
